【裁判字號】    99,抗,95
【裁判日期】    990531
【裁判案由】    聲請再審
【裁判全文】
臺灣高等法院臺南分院刑事裁定            99年度抗字第95號
抗  告  人
即  被  告  甲○○
上列抗告人因聲請再審案件，不服臺灣嘉義地方法院中華民國99
年3月15日裁定（99年度聲再字第3號），提起再抗告，本院裁定
如下：
    主  文
再抗告駁回。
    理  由
一、本件抗告意旨略以：判決書有錯誤，就應該開再審。又原裁
    定認為本件係不得上訴三審法院之案件，則依第405條之規
    定，即不得抗告，但再審案件是新案件，與97年度簡上字第
    262號案件係獨立、無關的，自不受97年度簡上字第262號不
    得上訴3審之限制。再同法第415條第1項第3款即明定對於再
    審之裁定得提起再抗告，則對再審之裁定當然可提抗告，原
    裁定適用法律顯有違誤云云。
二、原裁定意旨略以：按最重本刑為3年以下有期徒刑之罪之案
    件，經第二審判決者，不得上訴於第三審法院；且不得上訴
    於第三審法院之案件，其第二審法院所為裁定，不得抗告，
    此並為簡易程序所準用；是以，最重本刑為3年以下有期徒
    刑之罪之案件，經簡易判決處刑而上訴於管轄之第二審地方
    法院合議庭判決後，該案即告確定，不得再上訴於高等法院
    ，若對於確定之簡易判決向管轄之第二審地方法院合議庭聲
    請再審，則第二審地方法院合議庭就再審案件所為之裁定，
    參照刑事訴訟法第405條之規定，即不得抗告。本件抗告人
    因恐嚇案件，經原審法院第二審合議庭判處罪刑確定，抗告
    人對上開第二審合議庭所為之確定判決聲請再審，並經原審
    法院裁定駁回，揆諸首揭法條規定，本件第二審法院所為關
    於再審之裁定，亦不得抗告，因此，被告對之提起抗告，自
    非適法，且無從命補正，應予駁回等語。
三、經查：本件被告於民國99年1月28日對於原審法院97年簡上
    字第262號確定判決，聲請再審。經原審法院於99年2月26日
    以99年度聲再字第3號裁定駁回被告再審之聲請。被告對於
    該裁定不服，於同年3月9日提起抗告，經該院於99年3月15
    日裁定駁回被告所提起之抗告，被告復於同年3月23日具狀
    對該駁回抗告之裁定聲明不服，則其係對抗告之裁定不服，
    應屬再抗告，核先說明。又按不得上訴於第三審法院之案件
    ，其第二審法院所為裁定，不得抗告，刑事訴訟法第405條
    定有明文；此項規定，於再抗告同有適用，觀乎同法第415
    條第2項之規定自明。本件被告係就原審法院97年簡上字第
    262號恐嚇罪案件聲請再審，經查該案被告係犯刑法第305條
    之罪，核屬刑事訴訟法第376第1款不得上訴於第三審法院之
    案件，經第二審法院裁定駁回後，自不得再行抗告。乃再抗
    告人猶提起抗告，原審法院駁回被告所提之抗告，經核並無
    違誤，被告猶提起再抗告，為法所不許，應予駁回。
四、據上論結，應依刑事訴訟法第411 條前段，裁定如主文。
中    華    民    國    99    年    5     月    31    日
                  刑事第五庭    審判長法  官  楊明章
                                      法  官  蔡美美
                                      法  官  趙文淵
以上正本證明與原本無異。
不得再抗告。
                                      書記官  呂宬樂
中    華    民    國    99    年    5     月    31    日

司法院資訊處製作；財團法人民間司法改革基金會備份。
